---
title: "Análise dos dados coletados do projeto interdisciplinar"
author: "Guilherme Oliveira Casagrande"
date: "2023-12-04"
output:
  html_document: default
  word_document: default
---

```{r setup, include=FALSE}
library(tidyverse)
library(knitr)
library(ggplot2)   # Fazer gráficos
library(GGally)    # Novo: análise de correlação
library(car)       # Novo: Indica a presença de multicolinearidade (calculo do VIF)
library(MASS)      # Novo: Selecionar variáveis
library(lmtest)    # Novo: Testes específicos de regressão
library(readxl)
library(dplyr)
library(RColorBrewer)
library(viridis)

opts_chunk$set(echo = TRUE)

fonte <- read.csv("fonte.csv", sep = ";")
```

## Análise dos dados coletados

O processo de raspagem de dados foi implementado em Python, fazendo uso de
bibliotecas como Selenium para interação com páginas web dinâmicas, FastAPI para a
criação de uma API que recebe e armazena dados, e MySQL para o armazenamento em um
banco de dados. A coleta de dados envolveu a navegação pelo site de imóveis Vivareal,
extração de informações importantes sobre os imóveis de suas páginas, e posterior
armazenamento em um banco de dados para análise posterior.

A avaliação da raspagem de dados revelou algumas considerações importantes para a
qualidade e aplicabilidade dos dados coletados. Inicialmente, ao raspar dados dos sites Lopes
Imóveis e Vivareal, ficou evidente que a porcentagem da amostra resultante utilizável para o
intuito do projeto era significativamente pequena, especialmente devido à inadequação dos
dados provenientes do site Lopes Imóveis para utilização efetiva em nosso projeto. Diante
desse desafio, reconhecemos a necessidade de explorar mais fontes de dados para enriquecer
a amostra.

Além disso, observamos que, para um projeto mais abrangente e informativo, teria sido
interessante explorar um tema que envolvesse mais variáveis manipuláveis. A ampliação do
escopo permitiria uma análise mais completa e a identificação de padrões mais sutis no
mercado imobiliário de luxo em São Paulo.

Uma constatação relevante foi a predominância de dados relacionados a galpões,
pontos comerciais, terrenos e fazendas, constituindo a maioria da amostra coletada. Esse
excesso de dados em categorias específicas, especialmente galpões, pontos comerciais e
fazendas, levou à exclusão de metade da amostra, uma vez que esses tipos de propriedades
não atendiam ao propósito central do projeto. Reconhecemos que, em futuras raspagens, seria
fundamental implementar limites mais precisos para evitar a inclusão excessiva de categorias
que não contribuem significativamente para os objetivos do projeto.

## Descrição dos dados e variáveis coletadas

1. ID Único: Um identificador único atribuído a cada entrada no conjunto de dados,
garantindo a distinção entre diferentes registros.
2. Fonte (Site Vivareal e Lopes Imóveis): A indicação da fonte dos dados, que é o site
de imóveis Vivareal, esclarecendo a origem das informações.
3. Número de Dormitórios, Banheiros e Vagas (separadamente): Informações sobre a
quantidade de dormitórios, banheiros e vagas de garagem, detalhando a configuração
interna da propriedade.
4. Preço: O valor monetário associado a cada propriedade, refletindo o preço de venda
ou locação.
5. Área Total: A medida em metros quadrados representa a área total da propriedade,
fornecendo uma indicação do tamanho físico do imóvel.
6. Endereço Completo: O endereço completo, incluindo rua, número, bairro, cidade e
estado, permitindo uma localização precisa da propriedade.
7. Bairro Específico:O bairro específico destaca a região na qual a propriedade está
situada.
8. Tipo do Imóvel: A classificação do imóvel, indicando se é uma casa, apartamento,
terreno, prédio, ou outra categoria específica.
9. Latitude e Longitude do Imóvel (separadamente): As coordenadas geográficas que
representam a localização exata da propriedade no mapa, possibilitando análises
espaciais e visualizações em sistemas de mapeamento.


## Regressão linear

```{r, message = FALSE, warning = FALSE, echo=FALSE}
dados = fonte[,1:8] %>% filter(source == 'vivareal') %>% drop_na()

dados$source_id = NULL
dados$timestamp = NULL
dados$source = NULL
```

```{r, message = FALSE, warning = FALSE, echo=FALSE}
ggpairs(dados)
```


```{r, message = FALSE, warning = FALSE, echo=FALSE}
modelo1 = lm(price ~ total.area + dorms
             + parking + toilets, data = dados)
kable(round(vif(modelo1),2), caption = "VIF com todas as variáveis")
```


```{r, message = FALSE, warning = FALSE, echo=FALSE}
# Removendo toilets
modelo2 = lm(price ~ total.area + dorms
             + parking, data = dados)
kable(round(vif(modelo2),2), caption = "VIF sem toilets")
```


## StepAIC

```{r, message = FALSE, warning = FALSE, echo=FALSE}
selecao = stepAIC(modelo2, direction = "backward")
```


## Modelo

```{r, message = FALSE, warning = FALSE, echo=FALSE}
modelo3 = lm(selecao$call, data = dados)

resultado = summary(modelo3)

kable(round(resultado$coefficients,2), caption = "Resultados finais")
```

Ao conduzir uma análise exploratória, destaca-se a semelhança entre o número de
quartos e o número de banheiros. Essa relação sugere que é possível remover a variável de
banheiros para tornar o modelo mais preciso da realidade. O modelo levanta aponta que a
área do imóvel têm uma relação direta com o preço do imóvel, dando origem a fórmula: $Preço = 4297,17 * area + 18894426,70$

## Gráfico de dispersão


```{r message = FALSE, warning = FALSE, echo=FALSE}
dados <- read_excel("todososimoveiseditado.xlsx")[,4:13] 

dados$dorms = NULL
dados$toilets = NULL
dados$parking = NULL
dados$address = NULL
dados$lat = NULL
dados$lng = NULL

dados = drop_na(dados)

# Calcule as médias por bairro
dados_agrupados <- dados %>%
  group_by(Bairro) %>%
  summarise_at(vars(price, `total area`), mean)

dados_agrupados$media_preco = dados_agrupados$price
dados_agrupados$media_area = dados_agrupados$`total area`

# Selecione os top 10 bairros com maiores prices
top_10_bairros <- dados_agrupados %>%
  arrange(desc(media_preco)) %>%
  filter(Bairro != 'Higienópolis') %>%
  head(6)

# Crie o gráfico de barras
paleta_cores = brewer.pal(9, "Blues")

ggplot(top_10_bairros, aes(x = Bairro, y = media_area, fill = media_area)) +
  geom_bar(stat = "identity", fill = "skyblue") +
  scale_fill_viridis_c() +
  labs(title = "Média de prices e Área Total por Bairro",
       x = "Bairro",
       y = "Média de Área Total") +
  theme_minimal() +
  theme(legend.position = "none") +
  scale_y_continuous(labels = function(x) format(x, scientific = FALSE))
```

O gráfico de barras exibe a média de preços por tipo de imóvel para apartamentos
em São Paulo, destacando uma relação positiva entre preço e sofisticação do imóvel. A maior
medida por metro quadrado é o do Jardim Santa Fé.

Observações indicam uma relação mais forte entre preço e tipo de imóvel nos
segmentos mais elevados, sugerindo que compradores nessas categorias valorizam mais
qualidade e características específicas. Casas, apartamentos de alto padrão e de luxo
apresentam-se como as opções mais caras, enquanto apartamentos de padrão médio e baixo
são mais acessíveis


## Clusterização

```{r, message = FALSE, warning = FALSE, echo=FALSE}
library(cluster)

dados3 <- read_excel("todososimoveiseditado.xlsx")[,4:13] 

dados3$dorms = NULL
dados3$toilets = NULL
dados3$parking = NULL
dados3$address = NULL
dados3$lat = NULL
dados3$lng = NULL

dados3 = drop_na(dados3)

dados_cluster <- dados3[, c("Type", "price")]

mapeamento = c("Casa" = 1, "Predio" = 2, "Terreno" = 3, "Apartamento" = 4)

dados_cluster$Type = mapeamento[dados3$Type]

dados_cluster = scale(dados_cluster)

distancia = dist(dados_cluster)

h = hclust(distancia, method = "complete")

plot(h, ylab = "Distancia euclidiana")
rect.hclust(h, k = 5)
```

```{r, , message = FALSE, warning = FALSE, echo=FALSE}
grupos = kmeans(dados_cluster, 5) # quantos clusters?

dados3$cluster = grupos$cluster # associa o numero do cluster aos dados

# library(cluster)
clusplot(dados3, grupos$cluster, color=TRUE, shade=TRUE, labels=2, lines=0, main = "Clustering")
```

No contexto do mercado imobiliário paulistano, o gráfico sugere que compradores
estão dispostos a pagar mais por propriedades de maior qualidade, especialmente em áreas
centrais. Fatores como aumento da renda, mudanças no estilo de vida e a escassez de terrenos
em áreas centrais impactam positivamente nos preços dos imóveis.
Dados específicos revelam que apartamentos de alto padrão lideram como os mais
caros (R\$ 10 milhões em média), seguidos por apartamentos de luxo (R\$ 5 milhões) e casas
(R\$ 4 milhões). Apartamentos de padrão médio e baixo representam opções mais acessíveis.
Concluindo, o gráfico aponta para uma segmentação do mercado imobiliário em
diferentes faixas de preço, orientando os desenvolvedores na concepção de empreendimentos
alinhados às demandas específicas de cada segmento.

[Link do repositório do GitHub](https://github.com/ryguigas0/data-exploration-espm/blob/main/proj_interdisciplinar/documento.Rmd)

[Link da fonte de dados para análise](https://acadespm-my.sharepoint.com/:x:/g/personal/guilherme_casagrande_acad_espm_br/EQsVskZan7BKspX6gbyntVkBVw6mMI3GQjfIcw4flnJ47Q?e=dQbrRc)
