---
title: "Escalonamento Dimensional"
author: "Guilherme Casagrande"
date: "`r Sys.Date()`"
output: html_document
---

```{r setup, include=FALSE}
knitr::opts_chunk$set(echo = FALSE)

library(readxl)
library(ggplot2)
library(factoextra)

dados <- read_excel("companhias.xlsx")
df = data.frame(dados, row.names = 1)
```


O objetivo é identificar quais são os atributos e as características que são relevantes e que podem gerar potencial de diferenciação para as companhias aéreas.

Desafio: traduzir este conjunto de números num mapa que nos permita analisar a posição relativa de cada uma dessas empresas.

```{r, echo = FALSE}
res.pca = prcomp(df)

fviz_pca_ind(res.pca, 
             col.ind = "cos2", 
             gradient.cols = c("#00AFBB", "#E7B800", "#FC4E07"), 
             repel = TRUE)
```

O mapa mostra que a técnica é capaz de resumir as quatro dimensões em duas diemsões com a explicação de 90,8% (24.5 + 66.3 = 90.8)

```{r, echo = FALSE}
fviz_pca_biplot(res.pca, 
                col.var = "#2E9FDF", # Cor das variáveis
                col.ind = "#696969", # Cor dos indivíduos
                repel = TRUE)
```

A importância do atributo é proporcional ao tamanho do vetor. Quanto mais próximo da ponta da flecha, mais positiva a opinião. Para ver como estão as companhias você tem que extender a flecha para o outro lado (a parte de trás) e fazer a projeção ortogonal (uma linha reta do ponto em direção a reta formando 90º)