---
title: "Análise de séries temporais via regressão"
author: "GUILHERME OLIVEIRA CASAGRANDE"
date: "`r Sys.Date()`"
output: html_document
---

```{r setup, include=FALSE}
knitr::opts_chunk$set(echo = TRUE)
```

## Leis das previsões

1. Previsões são sempre aproximações
2. Mais longe no futuro, maior imprecisão
3. Previsão com dados agregados tem menor incerteza que detalhados

## Ciclos, tendências e sazonalidade

- Ciclos são repetições de padrões
- Tendências seguem uma direção
- Sazonalidade é um ciclo regular curto

## Médias Móveis

Elimar outliers da série temporal

- Média do curto prazo -> 10 temporais (exponencial)
- Média no longo prazo -> 45 temporais (aritimético)
- Se as médias cruzarem subindo -> Vai aumentar
- Se as médias cruzarem descendo -> Vai diminuir

## Como encontrar dados para tendências
- [Google trends](https://trends.google.com/trends/explore?date=now%201-d&geo=BR&q=protetor%20solar&hl=pt): Apertar o botão de download para baixar um CSV

## O código

### Leitura dos dados

```{r}
########## GRÁFICO GERAL DA TENDÊNCIA ###########
library(readxl)

dados=read_excel("protetor_solar.xlsx")

# ts -> transforma em série temporal (temporal series)
protetor = ts(dados$`protetor solar (Brasil):`, start = c(2018,1), frequency = 12)

plot(protetor, main = "Buscas em % pelo termo protetor solar")
```

No gráfico acima é possível ver que a sazonalidade ocorre em cada 12 observações

### Decomposição

```{r}
########## COMPONENTES DA SÉRIE ###########
decomp <- decompose(protetor, type = "multiplicative")

plot(decomp)
options(digits = 2)

decomp$figure # O quanto as buscas estão acima ou abaixo da média móvel (>1 é acima, <1 é abaixo) dos últimos 12 meses, a some dos índices devem dar a quantidade de períodos que formam a sazonal (no caso12)
sum(decomp$figure)

plot(decomp$figure,
     type = 'b',
     xlab = 'Mês',
     ylab = 'Índice de sazonalidade',
     col = 'blue')
```

A série é decomposta na média móvel e cria um gráfico de quão perto os períodos seguem a média móvel (necessário apenas para fazer a sazonalidade)

### Previsão

```{r echo = FALSE, message = FALSE, warning = FALSE}
########### PREVISÃO ###############
library(forecast)
model <- auto.arima(protetor) # função de ML para usar o ARIMA (auto-regressivo integrado com as medias moveis)
# Descritivo pela análise
# Preditivo por tentar prever o futuro

summary(model)

f <- forecast(model, h = 19)
library(ggplot2)
autoplot(f, xlim=c(2022,2025))

library(knitr)
options(digits = 4)
kable(f, caption = "Valores previstos")
```

- Linha central: previsão realista é a média
- Azul escuro: Confiança de 80%
- Azul claro: Confiança de 95% (mais confiança porque abrange mais possibilidades)

- Previsões geradas
  - realista (point forecast)
  - otimista (hi 80 e hi 95)
  - pessimista (lo 95 lo 80)