---
title: "Exercício 2 - Óleo diesel"
author: "GUILHERME OLIVEIRA CASAGRANDE"
date: "`r Sys.Date()`"
output: html_document
---

```{r setup, include=FALSE}
knitr::opts_chunk$set(echo = TRUE)
```

## a) Construa um diagrama para a série e verifique se há presença de sazonalidade.

```{r}
########## GRÁFICO GERAL DA TENDÊNCIA ###########
library(readxl)

dados=read_excel("diesel.xlsx", sheet = "Diesel")

# ts -> transforma em série temporal (temporal series)
diesel = ts(dados$Consumo, start = c(2011, 1), frequency = 12)

plot(diesel, main = "Consumo (m3) de diesel de 2011 a 2015")
```

O diagrama acima aponta que a séria possui presença de sazonalidade

## b) Há alguma mudança estrutural? Se houver, elimine o período com comportamento distinto do mais atual na próxima etapa.

```{r}
########## COMPONENTES DA SÉRIE ###########
decomp <- decompose(protetor, type = "multiplicative")

plot(decomp)
options(digits = 2)

decomp$figure # O quanto as buscas estão acima ou abaixo da média móvel (>1 é acima, <1 é abaixo) dos últimos 12 meses, a some dos índices devem dar a quantidade de períodos que formam a sazonal (no caso12)
sum(decomp$figure)

plot(decomp$figure,
     type = 'b',
     xlab = 'Mês',
     ylab = 'Índice de sazonalidade',
     col = 'blue')
```

Houve uma mudança estrutural visto que no gráfico "trend" da decomposição ele mostra que a tendência estava em crescimento e depois estabilizou


## c) Apresente a sazonalidade da série.

A sazonalidade da série é anual, vista no gráfico "seasonal" da decomposição


## d) Estime o consumo de óleo diesel para todos os meses de 2016.

```{r echo = FALSE, message = FALSE, warning = FALSE}
########### PREVISÃO ###############
library(forecast)
model <- auto.arima(diesel) # função de ML para usar o ARIMA (auto-regressivo integrado com as medias moveis)
# Descritivo pela análise
# Preditivo por tentar prever o futuro

# summary(model)

f <- forecast(model, h = 19)
library(ggplot2)
autoplot(f, xlim=c(2011, 2017))

library(knitr)
options(digits = 4)
kable(f, caption = "Valores previstos")
```



