---
title: "Escalonamento dimensional de marcas de achocolatado em pó"
author: GABRIELLE WEYNE PEDROSA, GUILHERME OLIVEIRA CASAGRANDE, ISABELLA FRANÇA VALLAND, LUCAS MARQUES BARROS FILGUEIRAS, PEDRO LUCAS GONÇALVES BARROS
date: "2023-10-10"
output: html_document
---

```{r setup, include=FALSE}
knitr::opts_chunk$set(echo = FALSE)

library(knitr)
library(readxl)
library(ggplot2)
library(factoextra)

dados_calor <- read_excel("achocolatados-base calor.xlsx")
dados_medias <- read_excel("achocolatados.xlsx", sheet = "Medias")
df = data.frame(dados_medias, row.names = 1)
```

## Marcas e Pontos de paridade escolhidos

As marcas escolhidas foram: Nescau, Toddy, Ovomaltine e Sustagen e os pontos de paridade escolhidos foram o sabor, sua versatilidade( variedade de receitas), se são saudáveis ou não, a textura e se é para crianças ou não.

## Formulário

[Link do formulário](https://forms.gle/yem6tzsCnBq5fBidA)

## Tabela de médias para cada uma das marcas

```{r}
kable(df)
```

## Mapa de calor

```{r echo=FALSE}
marcas = dados_calor$Marca
dados_pad = scale(dados_calor[,2:4])
heatmap(dados_pad, labRow = marcas)
```
## Mapa de posicionamento

```{r echo=FALSE}
res.pca = prcomp(df)

fviz_pca_biplot(res.pca, 
                col.var = "#2E9FDF", # Cor das variáveis
                col.ind = "#696969", # Cor dos indivíduos
                repel = TRUE)
```

## Análise dos gráficos

O mapa bidimencional apresenta uma explicação de 99,4%. 
Os gráficos acima apresentam que os atributos principais para um achocolatado em pó são o sabor, se tem opções sem açúcar e quão saudável aparenta ser.
Quanto ao sabor, as marcas Nescau e Toddy são as mais reconhecidas por esse atributo, quanto as melhores opções sem açúcar a Ovomaltine se torna a melhor reconhecida e sobre o quão saudável aparenta ser a marca Sustagen é a marca mais reconhecida.