---
title: "Atividade em Grupo 1"
author: "Guilherme, Lucas, Gabrielle e Isabella"
date: "`r Sys.Date()`"
output:
  html_document: default
  word_document: default
knit: (function(inputFile, encoding) {
  rmarkdown::render(inputFile, encoding = encoding, output_format = "all") })
---

```{r setup, include=FALSE}
knitr::opts_chunk$set(echo = TRUE)

library(readxl)
library(tidyverse)
library(tidyr) # Para transposições de dados
library(gridExtra)
library(viridis)
library(ggplot2)

dados <- read_excel("fonte.xlsx", "Mundo_Fitness")
```

## Gráfico de barras

- Idade (Q2) e Frequência (Q4)

O gráfico revela a relação entre os praticantes de atividades físicas e a frequência com que realizam essas atividades. Ao analisá-lo, notamos tendências claras:

Pessoas com até cerca de 10 anos de idade tendem a praticar atividades físicas com menor frequência.

Indivíduos a partir dos 30 anos de idade tendem a se engajar em atividades físicas de 2 a 3 vezes por semana.

Entre os 20 e 30 anos de idade, é comum observar uma frequência de 4 vezes por semana.

Na faixa etária dos 20 anos superiores até os primeiros anos dos 30, é comum encontrar pessoas praticando atividades físicas 5 vezes ou mais por semana.

Essa análise proporciona uma visão clara das tendências de frequência nas diferentes faixas etárias, fornecendo insights valiosos sobre os hábitos de exercício das pessoas.

```{r}
dados_completos <- dados[complete.cases(dados), ]

ggplot(dados_completos, aes(x=Q4,fill=Q4)) +
  geom_bar() +
  labs(title = "Relacao entre idade do praticante e frequencia de pratica",
      x = "",
      y = "Idade",
      fill = "Q4") +
  scale_fill_brewer(palette = "Reds") +
  theme_classic() +
  guides(fill="none")
```

## Gráfico de dispersão

- Idade (Q2) Horas de prática de exercício por semana (Q7)

Ao analisar o gráfico, é evidente que para indivíduos com 20 anos de idade, a maioria mantém uma rotina de até 15 horas semanais de exercício físico. No entanto, à medida que a frequência semanal ultrapassa as 15 horas, observa-se uma diminuição no número de pessoas comprometidas com essa prática.

```{r, echo=FALSE}
dados_completos <- dados[complete.cases(dados), ]

dados_completos$Q7 = dados_completos$Q7 %>% as.double()

ggplot(dados_completos, aes(x = Q2, y = Q7, color = Q1)) +
  geom_point(size = 3, alpha = 0.8) +
  labs(title = "Relacaoo entre Idade e Horas de Pratica de Exercicio por Semana",
       subtitle = "Mundo fitness",
       x = "Idade",
       y = "Horas de prtica de exercicio por semana",
       color = "Sexo") +
  scale_color_viridis(discrete = TRUE) +
  theme_minimal() +
  theme(legend.position = "bottom")
```

## Gráfico de boxplot

- Horas de prática de exercício por semana (Q7) por motivação para praticar (Q8)

No gráfico abaixo é possível identificar que quanto mais motivos há no exercício melhor (Saúde, Estética, Bem Estar, Hobby, Locomoção e Profissão), apesar que a motivação estética ficou com a segunda maior média

```{r echo=FALSE}
boxplot_data = read_excel("fonte_boxplot.xlsx", "Mundo_Fitness_Q8_parsed")

boxplot_data$Q7 = boxplot_data$Q7 %>% as.double()

boxplot_saude = boxplot_data %>% 
  select('Saude', 'Q7') %>%
  filter(`Saude` != "NA") %>%
  mutate(saude= "saude")

g1 = ggplot(boxplot_saude, aes(x=saude, y=Q7, fill=saude)) + 
  geom_boxplot() +
  labs(
    y="Horas praticadas", x="") +
  
  theme_classic()

boxplot_estetica = boxplot_data %>% 
  select('Estetica', 'Q7') %>%
  filter(`Estetica` != "NA") %>%
  mutate(estetica= "estetica")

g2 = ggplot(boxplot_estetica, aes(x=estetica, y=Q7, fill=estetica)) + 
  geom_boxplot() +
  labs(
    y="Horas praticadas", x="") +
  
  theme_classic()

boxplot_bem_estar = boxplot_data %>% 
  select('Bem Estar', 'Q7') %>%
  filter(`Bem Estar` != "NA") %>%
  mutate(bem_estar= "bem_estar")

g3 = ggplot(boxplot_bem_estar, aes(x=bem_estar, y=Q7, fill=bem_estar)) + 
  geom_boxplot() +
  labs(
    y="Horas praticadas", x="") +
  
  theme_classic()

boxplot_todas = boxplot_data %>% 
  select('Todas', 'Q7') %>%
  filter(`Todas` != "NA") %>%
  mutate(todas= "todas")

g4 = ggplot(boxplot_todas, aes(x=todas, y=Q7, fill=todas)) + 
  geom_boxplot() +
  labs(
    y="Horas praticadas", x="") +
  theme_classic()

grid.arrange(g1, g2, g3, g4, ncol = 2)
```

