---
title: "Atividade em Grupo 1"
author: "Guilherme, Lucas e Gabrielle"
date: "`r Sys.Date()`"
output:
  html_document: default
  word_document: default
knit: (function(inputFile, encoding) {
  rmarkdown::render(inputFile, encoding = encoding, output_format = "all") })
---

```{r setup, include=FALSE}
knitr::opts_chunk$set(echo = TRUE)

library(readxl)
library(tidyverse)
library(tidyr) # Para transposições de dados
library(gridExtra)

dados <- read_excel("fonte.xlsx", "Mundo_Fitness")
```

## Gráfico de barras

- Benefícios de Exercício (Q10) por Frequência (Q4)

```{r}
```

## Gráfico de dispersão

- Atividades práticadas (Q5) por Frequência (Q4)

```{r}
```

## Gráfico de boxplot

- Horas de prática de exercício por semana (Q7) por motivação para praticar (Q8): No gráfico abaixo é possível identificar que quanto mais motivos há no exercício melhor (Saúde, Estética, Bem Estar, Hobby, Locomoção e Profissão), apesar que a motivação estética ficou com a segunda maior média

```{r echo=FALSE}
boxplot_data = read_excel("fonte_boxplot.xlsx", "Mundo_Fitness_Q8_parsed")

boxplot_data$Q7 = boxplot_data$Q7 %>% as.double()

boxplot_saude = boxplot_data %>% 
  select('Saude', 'Q7') %>%
  filter(`Saude` != "NA") %>%
  mutate(saude= "saude")

g1 = ggplot(boxplot_saude, aes(x=saude, y=Q7, fill=saude)) + 
  geom_boxplot() +
  labs(
    y="Horas praticadas", x="") +
  
  theme_classic()

boxplot_estetica = boxplot_data %>% 
  select('Estetica', 'Q7') %>%
  filter(`Estetica` != "NA") %>%
  mutate(estetica= "estetica")

g2 = ggplot(boxplot_estetica, aes(x=estetica, y=Q7, fill=estetica)) + 
  geom_boxplot() +
  labs(
    y="Horas praticadas", x="") +
  
  theme_classic()

boxplot_bem_estar = boxplot_data %>% 
  select('Bem Estar', 'Q7') %>%
  filter(`Bem Estar` != "NA") %>%
  mutate(bem_estar= "bem_estar")

g3 = ggplot(boxplot_bem_estar, aes(x=bem_estar, y=Q7, fill=bem_estar)) + 
  geom_boxplot() +
  labs(
    y="Horas praticadas", x="") +
  
  theme_classic()

boxplot_todas = boxplot_data %>% 
  select('Todas', 'Q7') %>%
  filter(`Todas` != "NA") %>%
  mutate(todas= "todas")

g4 = ggplot(boxplot_todas, aes(x=todas, y=Q7, fill=todas)) + 
  geom_boxplot() +
  labs(
    y="Horas praticadas", x="") +
  theme_classic()

grid.arrange(g1, g2, g3, g4, ncol = 2)
```

