---
title: "Segmentação"
author: "Guilherme Oliveria Casagrande"
date: "2023-09-19"
output: html_document
---

```{r setup, include=FALSE}
knitr::opts_chunk$set(echo = TRUE)

library(readxl)
library(knitr)
library(cluster)
library(tidyverse)
```

### Refrigerantes - segmentação

```{r, include = FALSE}

dados = read_excel("refrigerantes.xlsx")
dados1 = dados[,3:9]
dados2 = scale(dados1)

```


Um estudo com algumas marcas de refrigerantes gostaria de identificar quais são os fatores que mais agradam o consumidor na hora da compra.

- X1. A marca Y tem um sabor refrescante (sabor)
- X2. Eu prefiro a marca Y porque tem menos calorias que outras bebidas (saúde)
- X3. A marca Y sacia minha sede imediatamente (sede)
- X4. Eu gosto do sabor suave da marca Y (sabor)
- X5. Eu prefiro tomar a marca Y após os exercícios e esportes porque ela me da energia (saúde)
- X6. A marca Y tem sabor único (sabor)
- X7. Eu prefiro tomar a marca Y quando eu estou com muita sede (sede)

```{r, echo = TRUE, message = FALSE, warning=FALSE}
kable(head(dados1), caption = "Dados da pesquisa")
```

Para segmentar, precisamos sempre realizar padronização!

```{r, echo = TRUE, message = FALSE, warning=FALSE}
options(digits = 2)
kable(head(dados2), caption = "Dados padronizados")
```

O próximo passo é encontrar quem é parecido com quem...
E plotar em um grafico chamado dendrograma.

```{r, echo = TRUE, message = FALSE, warning=FALSE}
distancia = dist(dados2)

h = hclust(distancia, method = "complete")

plot(h, ylab = "Distancia euclidiana")
rect.hclust(h, k = 3)
```

Como saber quais as marcas avaliadas?

```{r, echo = TRUE, message = FALSE, warning=FALSE}
marcas = dados$MARCA
plot(h, labels = marcas, ylab = "Distancia euclidiana")
rect.hclust(h, k = 3)
```

Parece que cada um dos segmentos foi determinado por uma marca distinta.

Existem outras maneiras de se analisar os segmentos. Uma delas é via o mapa de calor.

```{r, echo = TRUE, message = FALSE, warning=FALSE}
heatmap(dados2, labRow = marcas)
```

 - X7 e X3 são variaveis parecidas (sede);
 - X5 e X2 (saúde);
 - X1, X4 e X6 (sabor).
 
Pelas manchas no mapa de calor, podemos perceber qual o perfil de cada cluster.
 
 Cluster Sprite: valoriza sabor e saúde;
 Cluster Fanta: valoriza sede e saúde;
 Cluster Coca: valoriza sabor.
 
Para fazer com que a segmentação seja incorporada à base de dados, é preciso utilizar o método das k-médias. Esse método de segmentação não é hierarquico e necessita da quantidade de grupos.

```{r, echo = TRUE, message = FALSE, warning=FALSE}
grupos = kmeans(dados2, 3) # quantos clusters?

dados$cluster = grupos$cluster # associa o numero do cluster aos dados

# library(cluster)
clusplot(dados2, grupos$cluster, color=TRUE, shade=TRUE, labels=2, lines=0, main = "Clustering")

# write.csv2(dados, "clusters.csv", row.names = FALSE) # gera o csv para usar no excel
```

Depois que conhecemos os segmentos, podemos fazer uma analise dos perfis dos grupos.

```{r , echo = TRUE, message = FALSE}
tabela1 = table(dados$MARCA, dados$cluster)
kable(tabela1, caption = "Predominancia de marca por grupo")

tabela2 = dados %>% mutate(sabor = (X1 + X4 + X6)/3,
                           sede = (X3 + X7)/2,
                           saude = (X2 + X5)/2) %>%
        group_by(cluster) %>%
        summarise(sabor = round(mean(sabor),2), 
                  sede = round(mean(sede),2), 
                  saude = round(mean(saude),2), 
                  n = n())
kable(tabela2, caption = "Analise dos perfis dos grupos")
```

As analises acima precisam coincidir com as analises que foram feitas no mapa de calor.
 