---
title: "Regressão linear - Ex 3 Vendas e despesas promocionais"
author: "GUILHERME OLIVEIRA CASAGRANDE"
date: "`r Sys.Date()`"
output: html_document
---

```{r setup, include=FALSE}
knitr::opts_chunk$set(echo = TRUE)

library(readxl)
library(knitr)

dados = read_excel("fonte.xlsx", sheet = "Receita")
```

### O problema

Uma grande rede de supermercados deseja determinar o efeito de
uma promoção sobre as vendas. Para isso, obteve dados em 15
pontos de venda. As informações obtidas referem-se às despesas
promocionais relativas e às vendas no PDV.

### a) Elabore um gráfico de despesas relativas versus vendas. Interprete o diagrama.

```{r}

library(ggplot2)

ggplot(dados, aes(x = Despesas, y = Vendas)) +
  geom_point(alpha = 0.15, size = 3) +
  labs(title = "Relacao entre variaveis despesas e vendas") +
  geom_smooth(method = "lm")

```
É possível interpretar do diagrama que a medida que aumentam o valor das despesas relativas, as vendas aumentam


### b) Encontre a reta de regressão. Realize toda a parte inferencial.

```{r}
x = dados$Despesas
y = dados$Vendas
corr = round(cor(x, y), 2)

corr
```

O valor da correlação é 0.99, indicando um forte relação entre as vendas e as despesas relativas

```{r}
modelo = lm(y ~ x) 
resumo = summary(modelo)

library(knitr)

print("Equacao")
# Para obter os coeficientes com duas casas decimais
kable(round(resumo$coefficients,2), caption = "Equacao de regressao")

print("Limites")
# Para obter os LI e LS dos coeficientes com duas casas decimais
kable(round(confint(modelo, level = 0.95),2), caption = "Limites")

# LEGENDA
# x -> coef angular (a do y = ax + b)
# (intercept) -> coef linear ou intercecao (b do y = ax + b)
```
Logo a fórmula de regressão das vendas é:

$$ vendas = -7,93 + 1,15*despesas $$

### c) Interprete os coeficientes de regressão.

(De acordo com o coef angular, que é 1,15) Para cada R$1000,00 investidos haverá mais 15% de vendas, em média. Assim o retorno de investimento pode ser qualquer valor entre 7% (1,07 na tabela de limites) e 23% (1,23 na tabela de limites) com 95% (97,5% - 2,5%) de confiança

## Exemplo de previsão no modelo

Para prever o valor das vendas para um investimento de R$1000,00 é necessário o código abaixo.

```{r}
newdata = data.frame(x = c(1000))

prev_data = predict(modelo, newdata, interval = "confidence", level = 0.95)

kable(prev_data, caption="Valores de previsao")
```

