---
title: "Regressão Linear Múltipla - Exemplo 3"
author: "GUILHERME OLIVEIRA CASAGRANDE"
date: "`r Sys.Date()`"
output: html_document
---

```{r setup, include=FALSE}
knitr::opts_chunk$set(echo = TRUE)

library(readxl)
library(knitr)

dados <- read_xlsx("aula11.xlsx", sheet = "Exemplo3")
```

## Descrição do problema

O departamento de da LA ROCHE (INVENTADO, não faço ideia se eles intentam fazer isso), interessado em ex andir sua participação de mercado, abocanhando a nova CLASSE MEPDIA brasileira, financiou um projeto para entender como os consumidores se posicionam frente ao consumo de protetores solares. 

Para tanto, um brainstorming foi realizado para que o departamento chegasse a conclusão de quais atributos deveriam ser considerados na pesquisa.

O grupo, ao final do dia elencou três possíveis concorrentes (AVON, NATURA e O BOTICARIO).

Concluiu que seria importante estudar a influência do preço na decisão de compra (sabem que essa nova CLASSE C não é fiel à marca) e estudar os dois rodutos mais vendidos: com fator 30 de proteção (FPS 30) e 50 (FPS 58).

## Análise

- Resposta: preferência
- Referências: Boticário, FPS 30, Preço R$30

## Regressão para prescrição (entender o cenário)

### Transformando variáveis de categoria em dummys

```{r}
# Primeiro sempre a referência
dados$Marca = factor(dados$Marca, levels = c("O Boticário", "Avon", "Natura"))
dados$FPS = factor(dados$FPS, levels = c("FPS 30", "FPS 50"))
dados$Preco = factor(dados$Preco, levels = c(30, 60, 90))
# Equivalente de criar as colunas para todos os valores menos a referencia e color 1 se esta presente ou 0 se nao
```

### Criando o modelo

```{r}
modelo = lm(Preferencia ~ Marca + FPS + Preco, data = dados)

resultado = summary(modelo)

kable(round(resultado$coefficients, 2), caption = "Resultados finais")
```

Os coeficientes das variáveis estão na coluna `Estimate`:

- A marca Avon (-3.17) possui um maior decréssimo em preferência do que a marca Natura (-1.5) e a boticário é a mais preferida por todas as outras diminuirem em relação a ela
- O FPS 50 (1.11) é mais prefereido que o FPS 30 visto que possui um acréscimo médio maior que a preferência
- Quanto maior o preço em relação ao 30, diminui a preferência (coeficientes negativos -2.17 e -4.5)

## Conclusão

Deverá ser produzido um protetor com o menor custo, com o maior FPS e maior semelhança com a marca Boticário possíveis